臺灣高等法院刑事裁定
110年度抗字第780號
抗  告  人
即  被  告  賴泓至




選任辯護人  彭瑞明律師（法扶律師）
上列抗告人即被告因詐欺案件，不服臺灣臺北地方法院中華民國
110年4月26日延長羈押裁定（110年度訴字第115號），提起抗告
，本院裁定如下：
    主  文
原裁定撤銷。
    理  由
一、原裁定意旨略以：抗告人即被告賴泓至（下稱抗告人）因詐
    欺案件，前經訊問後，認其犯罪嫌疑重大，有事實足認為有
    反覆實施同一犯罪之虞，而有羈押必要，於民國110年2月4
    日裁定羈押。茲經訊問後，認抗告人犯罪嫌疑重大，又抗告
    人於109年11月間，涉有本件2起詐欺取財犯行，且加入詐騙
    集團，負責面試同案被告賴○如等人，足見於詐騙集團扮演
    關鍵性角色，涉案程度非淺，況本件犯罪主嫌「吳經理」尚
    未到案，是以，本件確有事實足認抗告人有反覆實施（加重
    ）詐欺取財犯罪之虞，而有繼續羈押之必要，爰自110年5月
    4日起，延長羈押期間2 月云云。
二、抗告意旨略以：原審於110年4月23日訊問抗告人時，並未通
    知辯護人到庭辯護及陳述延長羈押之意見，已剝奪抗告人之
    辯護人依賴權及辯護人之辯護權，不符正當法律程序，有礙
    抗告人訴訟防禦權及程序權利之行使，且原裁定理由未具體
    敘明抗告人有何反覆實施加重詐欺犯罪之虞，而僅以擬制、
    推測之情況為認定基礎，爰請撤銷原裁定，准予抗告人具保
    停止羈押等語。
三、按抗告法院認為抗告有理由者，應以裁定將原裁定撤銷，於
    有必要時，並自為裁定，刑事訴訟法第413條定有明文。另
    法官為羈押訊問時，檢察官須到場陳述聲請羈押之理由及提
    出必要之證據，而各款羈押事由所依據之事實，應告知被告
    及其辯護人，並記載於筆錄，刑事訴訟法第101條之1第2項
    準用同法第101條第2、3項規定甚明。又法官為羈押訊問時
    ，如被告表示已選任辯護人者，法院應以電話、傳真或其他
    迅捷之方法通知該辯護人，由書記官作成通知紀錄，被告陳
    明已自行通知辯護人或辯護人已自行到場者，毋庸通知，法
    院辦理刑事訴訟案件應行注意事項第34條亦有明文。因是，
    法院行延長羈押訊問，經羈押之被告如已選任辯護人，應通
    知辯護人到場，方符合正當法律程序原則。
四、經查：抗告人因詐欺案件，前經原審於110年2月4日訊問後
    ，認其涉犯加重詐欺罪，犯罪嫌疑重大，有事實足認為有反
    覆實施同一犯罪之虞，且有羈押必要，於同日裁定羈押。嗣
    抗告人於同年3月11日委任彭瑞明律師為辯護人，有財團法
    人法律扶助基金會專用委任狀在卷可查。茲原審於同年4月2
    3日訊問抗告人前，並未以電話、傳真或其他迅捷之方法通
    知辯護人，辯護人復未自行到場，有原審刑事案件審理單、
    送達證書、110年4月23日訊問筆錄及本院公務電話紀錄表可
    查，是原審於延長羈押訊問程序中，既未通知辯護人到庭為
    抗告人進行辯護及陳述對延長羈押之意見，顯已剝奪抗告人
    之辯護人依賴權及辯護人之辯護權，惟原審仍進行延長羈押
    訊問程序，並據以裁定延長羈押，即有瑕疵。
五、綜上，原裁定既有前揭瑕疵可指，自屬無可維持，抗告人執
    此指摘原裁定不當，為有理由，自應由本院予以撤銷，原審
    法院應迅更為妥適之處理，以期適法，並昭折服。
六、據上論結，應依刑事訴訟法第413條前段，裁定如主文。
中　　華　　民　　國　　110 　年　　5 　　月　　12　　日
　　　　　　　　　刑事第二庭    審判長法　官  周盈文 
　　　　　　　　　　　　　　　　　    法　官  郭豫珍 
　　　　　　　　　　　　　　　　　    法　官  謝梨敏  
以上正本證明與原本無異。
不得再抗告。
                                      書記官  周彧亘
中　　華　　民　　國　　110 　年　　5 　　月　　12　　日